【裁判字號】    98,聲,2781
【裁判日期】    981113
【裁判案由】    聲請定其應執行刑
【裁判全文】
臺灣臺北地方法院刑事裁定              98年度聲字第2781號
聲  請  人  臺灣臺北地方法院檢察署檢察官
受  刑  人
即 抗告 人  甲○○
                    （現於臺東監獄岩灣分監執行中）
上列聲請人因受刑人數罪併罰有二裁判以上，聲請定其應執行之
刑（98年度執聲字第2096號），經受刑人就本院於民國98年10月
30日所為之裁定提起抗告，本院更為裁定如下：
    主  文
原裁定撤銷。
甲○○所犯如附表所示之罪，應執行有期徒刑貳年伍月。
    理  由
一、抗告意旨略以：本件受刑人甲○○所犯如附表所示之罪，經
    本院定應執行刑為2 年7 月，惟附表編號2 所示之宣告刑原
    為3 個月（嗣減刑為1 月15日），於減刑前，曾與附表所示
    其餘各罪，經本院合併定應執行刑為有期徒刑2 年6 月，詎
    於減刑及定應執行刑之後，反而比減刑前所定應執行刑更長
    ，有違公平比例原則，爰於法定期間內請求將原裁定撤銷，
    更為適法之裁定等語。
二、按裁判確定前犯數罪者，併合處罰之；數罪併罰，有2 裁判
    以上者，依刑法第51條之規定，定其應執行之刑，刑法第50
    條、第53條分別定有明文。次按原審法院認為抗告有理由者
    ，應更正其裁定，刑事訴訟法第408 條第2 項前段亦有明文
    。又依法院辦理九十六年減刑案件應執注意事項第15點規定
    ，數罪有應減刑、有不應減刑者，於減刑後另定執行刑時，
    宜在原定執行刑之刑期以下酌定其執行刑。
三、經查，本件受刑人甲○○因犯毒品危害防制條例、竊盜罪，
    先後經臺灣板橋地方法院、本院分別判處如附表所示之刑，
    均分別確定在案，且本院為最後判決之法院，有各該判決書
    及臺灣高等法院被告前案紀錄表附卷可稽。惟被告所犯如附
    表編號2 所示之毒品案件，其宣告刑原為有期徒刑3 月，於
    減刑前經與附表編號1 、3 、4 、5 所宣告之刑，定其執行
    刑為有期徒刑2 年6 月，此有本院97年度聲字第1390號裁定
    附卷可佐，是以附表編號2 之宣告既經減刑為1 月15日，於
    減刑後另定執行刑之時，自宜在原定執行刑之刑期（2 年6
    月）以下。從而，原裁定就受刑人所犯如附表所示之刑，定
    其應執行之刑為2 年7 月，即有未當，抗告意旨執此指摘原
    裁定不當，為有理由，自應由本院將原裁定撤銷，並更為裁
    定如主文所示。
四、依刑事訴訟法第408 條第2 項前段、第477 條第1 項，刑法
    第53條、第51條第5 款，裁定如主文。
中    華    民    國    98    年    11    月    13    日
                    刑事第十九庭  法  官  吳俊龍
上正本證明與原本無異。
如不服本裁定，應於裁定送達後5日內向本院提出抗告狀。
                                  書記官  劉俊源
中    華    民    國    98    年    11    月    13    日


司法院資訊處製作；財團法人民間司法改革基金會備份。
